臺灣彰化地方法院刑事判決
110年度交易字第115號
公  訴  人  臺灣彰化地方檢察署檢察官
被      告  張進榮


上列被告因過失傷害案件，經檢察官提起公訴（109年度偵字第1
2393號），被告於準備程序中，就被訴事實為有罪之陳述，本院
裁定改行簡式審判程序，判決如下：
    主          文
張進榮犯過失傷害罪，處有期徒刑貳月，如易科罰金，以新臺幣
壹仟元折算壹日。
    犯罪事實及理由
一、本案犯罪事實及證據，除證據部分補充「被告張進榮於本院
    準備程序及審理時之自白、路口監視器影像截圖2張」外，
    其餘均引用附件檢察官起訴書之記載。
二、汽車行駛至交岔路口，轉彎車應讓直行車先行，道路交通安
    全規則第102條第1項第7款定有明文。又汽車（含機車）行
    駛時，駕駛人應注意車前狀況，並隨時採取必要之安全措施
    ，道路交通安全規則第94條第3項則定有明文。被告駕駛自
    用小客車、告訴人陳每騎乘普通重型機車，2人自應分別遵
    守上開規定。且當時天候晴，日間自然光線，柏油路面乾燥
    無缺陷、無障礙物、視距良好，有道路交通事故調查報告表
    （一）在卷可稽（見偵卷第27頁），並無不能注意之情事，
    乃被告竟疏未注意行經有行車管制之交岔路口右轉彎時，未
    讓同向右側之告訴人陳每直行車先行，即貿然右轉，而告訴
    人亦疏未注意行經行車管制號誌路口時，未注意車前狀況即
    貿然前行，因而閃避不及，2車遂發生擦撞，被告與告訴人
    均有肇事因素。審酌被告為轉彎車，告訴人為直行車，主要
    路權應屬告訴人，又被告於右轉彎時未確認安全無虞即貿然
    右轉，被告應為肇事主因，告訴人則為肇事次因。又關於本
    件車禍事故，經偵查中送交通部公路總局臺中監理所彰化縣
    區車輛行車事故鑑定會，其鑑定意見認為：「1.張進榮駕駛
    自用小客車，行至設有行車管制號誌交岔路口，右轉彎時未
    注意同向右側直行機車行駛動態，並讓其車先行，為肇事主
    因。2.陳每駕駛普通重型機車，行經設有行車管制號誌交岔
    路口，疏未注意車前狀況，適採安全措施，為肇事次因。」
    有該鑑定委員會109年12月24日彰鑑字第1090338340號函暨
    附件彰化縣區0000000案鑑定意見書1份附卷可參（見偵卷第
    71至77頁），亦同此認定。被告就本件車禍事故之發生自有
    過失，雖告訴人就本件事故之發生與有過失，然仍不能解免
    被告之刑責。被告於本件車禍之發生，既有上述過失，而告
    訴人所受之傷害係因本件車禍事故所致，是被告之過失行為
    與告訴人所受之傷害間顯有相當因果關係，本件事證明確，
    被告之犯行，洵堪認定，應予依法論科。
三、論罪科刑：
（一）核被告所為，係犯刑法第284條前段之過失傷害罪。
（二）被告於犯罪未被有偵查職權之公務員發覺前，向前往現場
      處理之警員當場承認為肇事人乙情，有彰化縣警察局道路
      交通事故肇事人自首情形紀錄表1紙在卷足參（見偵字卷
      第51頁），是認被告有接受裁判之意思甚明，符合自首之
      要件，爰依刑法第62條前段規定，減輕其刑。
（三）爰審酌被告駕駛車輛於右轉時，疏未確認右轉安全無虞即
      貿然右轉，致釀本件車禍，使告訴人受有多處傷害，造成
      告訴人身心痛苦、生活起居多為不便，於告訴人精神上及
      經濟上更是造成相當程度之負擔，被告顯缺乏尊重用路人
      生命、財產安全之觀念，其行為實屬不該，惟考量被告與
      告訴人對於本件車禍均同有肇事原因，被告犯罪後於偵查
      中、本院準備程序及審理時均坦承犯行，然因雙方和解金
      額認知之差距（告訴人願意至少以新臺幣〈下同〉50萬元和
      解，被告願意給付10萬元），故迄未能與告訴人達成和解
      ，賠償損害，有本院調解回報單附卷可查（見本院卷第41
      頁），暨兼衡告訴人之意見、被告前無犯罪紀錄，素行良
      好，及其犯罪動機、目的、手段，具有國中畢業之智識程
      度、擔任操作員、家中尚有2名子女及高齡雙親須其扶養
      （見本院卷第57頁）之生活狀況等一切情狀，量處如主文
      所示之刑，並諭知易科罰金之折算標準，以示懲儆。
據上論斷，應依刑事訴訟法第273條之1第1項、第299條第1項前
段、第310條之2、第454條第2項，刑法第284條前段、第62條前
段、第41條第1項前段、刑法施行法第1條之1第1項，判決如主文
。
本案經檢察官林芬芳提起公訴，檢察官吳皓偉到庭執行職務。
中    華    民    國   110    年    5     月    11    日
                  刑事第九庭    法  官  李  昕
以上正本證明與原本無異。
如不服本判決應於收受判決後20日內向本院提出上訴書狀，並應
敘述具體理由；其未敘述上訴理由者，應於上訴期間屆滿後20日
內向本院補提理由書（均須按他造當事人之人數附繕本）「切勿
逕送上級法院」。
告訴人或被害人對於判決如有不服具備理由請求檢察官上訴者，
其上訴期間之計算係以檢察官收受判決正本之日期為準。
中    華    民    國   110    年    5     月   11     日
                                書記官  李政優
附錄本案論罪科刑法條全文：
中華民國刑法第284條
因過失傷害人者，處 1 年以下有期徒刑、拘役或 10 萬元以下
罰金；致重傷者，處 3 年以下有期徒刑、拘役或 30 萬元以下
罰金。
附件：
臺灣彰化地方檢察署檢察官起訴書
                                    109年度偵字第12393號
　　被　　　告　張進榮　男　52歲（民國00年0月00日生）
　　　　　　　　　　　　住○○市○區○○路0段00○0號
　　　　　　　　　　　　國民身分證統一編號：Z000000000號
上列被告因過失傷害案件，已經偵查終結，認應該提起公訴，茲
將犯罪事實及證據並所犯法條分敘如下：
　　　　犯罪事實
一、張進榮於民國109年6月25日上午9時47分許，駕駛車牌號碼0
    00-0000號自用小客車，沿彰化縣彰化市環河街由北往南方
    向行駛，行至該路段與新平路路口，右轉彎時本應注意同向
    右側直行機車行駛動態，並讓其先行，而依當時情形並無不
    能注意之情事，竟疏未注意讓右側直行機車先行，貿然右轉
    ，適有陳每騎乘車牌號碼000-0000號普通重型機車在張進榮
    右側同向行駛至該處，亦本應注意車前狀況，適採安全措施
    ，陳每亦疏未注意車前狀況，2車遂發生碰撞，致陳每人車
    倒地，並受有㈠胸部挫傷併胸骨柄骨折及右側第七肋股骨折
    ；㈡頭部外傷併顏面挫傷及結膜炎；㈢雙膝及左手肘挫擦傷以
    及左腳踝瘀青；㈣腦震盪等傷害。
二、案經陳每訴由彰化縣警察局彰化分局報告偵辦。
　　　　證據並所犯法條
一、證據清單及待證事實：
編號 證據名稱 待證事實  1. 被告張進榮之供述 坦承於前揭時、地，所駕駛之自用小客車與告訴人陳每所騎乘之普通重型機車發生碰撞，致告訴人受有傷害等事實。  2. 告訴人陳每之指訴 指訴告訴人於前揭時、地，所騎乘之普通重型機車與被告所駕駛之自用小客車發生碰撞，並受有傷害等事實。  3. 彰化基督教醫療財團法人彰化基督教醫院診斷書 佐證告訴人因本件交通事故而受有犯罪事實欄所述傷害之事實。  4. 道路交通事故現場圖、調查報告表（一）、（二）-1、談話紀錄表及現場照片各1份 佐證： 1.被告駕駛自用小客車，行至設有行車管制號誌交岔路口，右轉彎時未注意同向右側直行機車行駛動態，並讓其先行，為肇事主因。 2.告訴人騎乘普通重型機車，行經設有行車管制號誌交岔路口，疏未注意路口內車輛動態即貿然直行，未適採安全措施，為肇事次因。  5. 交通部公路總局臺中區監理所109年12月24日彰鑑字第1090338340號函及所附鑑定意見書（彰化縣區0000000案）  
二、核被告所為，係犯刑法第284條前段之過失傷害罪嫌。又被
    告在未經有偵查權限之機關發覺前，主動向到場處理員警自
    首而接受裁判，請依刑法第62條自首之規定，減輕其刑。
三、依刑事訴訟法第251條第1項提起公訴。
　　此　致
臺灣彰化地方法院
中　　華　　民　　國　 110　　年　　1 　　月　　29　　日
　　　　　　          　　　　檢  察  官　林芬芳
本件正本證明與原本無異　
中　　華　　民　　國　 110　　年　　2 　　月　　4 　　日
                              書  記  官  江慧瑛